【裁判字號】    99,易,3258
【裁判日期】    991221
【裁判案由】    毒品危害防制條例
【裁判全文】
臺灣臺北地方法院刑事判決              99年度易字第3258號
公  訴  人  臺灣臺北地方法院檢察署檢察官
被      告  李柏毅
上列被告因毒品危害防制條例案件，經檢察官提起公訴（99年度
毒偵字第2316號），因被告於準備程序中就被訴事實為有罪之陳
述，經本院裁定適用簡式審判程序，茲判決如下：
    主  文
李柏毅施用第二級毒品，累犯，處有期徒刑伍月，如易科罰金，
以新臺幣壹仟元折算壹日。扣案之玻璃球壹顆及吸管壹支均沒收
之。
    事  實
一、李柏毅前於民國96年間因施用毒品案件，經本院以97年度毒
    聲字第6 號裁定送觀察、勒戒後，於97年5 月12日因無繼續
    施用傾向出所，並經臺灣臺北地方法院檢察署檢察官以96年
    度毒偵字第3589號為不起訴處分確定。又於97年間因施用毒
    品案件，經本院以98年度簡字第472 號判處有期徒刑3 月確
    定，於98年10月31日縮刑期滿執行完畢。復於98、99年間因
    施用毒品案件，分別經臺灣士林地方法院以98年度審簡字第
    1102號判處有期徒刑5 月確定，及本院以99年度簡字第364
    、1842號各判處有期徒刑3 月、4 月確定，上開三罪嗣經本
    院以99年度聲字第1823號裁定應執行有期徒刑10月確定。再
    於99年間因施用毒品案件，經本院以99年度易字第830 號判
    處有期徒刑4 月確定。另於99年間因施用毒品案件，經本院
    以99年度簡字第2684號各判處有期徒刑4 月、4 月，應執行
    有期徒刑6 月確定。又於99年間因施用毒品案件，經本院以
    99年度簡字第2992號判處有期徒刑5 月確定。復於99年間因
    施用毒品案件，經本院以99年度簡字第3312號各判處有期徒
    刑4 月、4 月，應執行有期徒刑7 月確定。再於99年間因施
    用毒品案件，經本院以99年度簡字第3207號判處有期徒刑4
    月確定。詎其猶不思戒絕毒癮，竟基於施用第二級毒品甲基
    安非他命之犯意，於99年5 月29日20時許，在臺北縣新店市
    友人家中，施用第二級毒品甲基安非他命1 次。嗣於99 年5
    月30日16時30分許，為警在臺北縣板橋市○○○路與館前西
    路口查獲，並扣得玻璃球1 顆及吸管1 支。嗣經警採尿送驗
    後，因呈安非他命及甲基安非他命陽性反應，始悉上情。
二、案經臺北縣政府警察局板橋分局報告臺灣板橋地方法院檢察
    署檢察官呈請臺灣高等法院檢察署檢察長令轉臺灣臺北地方
    法院檢察署檢察官偵查起訴。
    理  由
一、本件被告李柏毅所犯施用第二級毒品罪，係死刑、無期徒刑
    、最輕本刑為3 年以上有期徒刑以外之罪，亦非高等法院管
    轄之第一審案件，於本院準備程序進行中，被告先就被訴事
    實為有罪之陳述，經告知被告簡式審判程序之旨，並聽取公
    訴人及被告之意見後，本院裁定進行簡式審判程序，是本件
    之證據調查，依刑事訴訟法第273 條之2 規定，不受同法第
    159 條第1 項、第161 條之2 、第161 條之3 、第163 條之
    1 及第164 條至第170 條規定之限制，合先敘明。
二、上揭犯罪事實，業據被告於本院審理中坦承不諱，而被告遭
    查獲時所採得之尿液經送請台灣檢驗科技股份有限公司以GC
    /MS 氣相層析質譜儀法確認檢驗後，確呈安非他命及甲基安
    非他命類陽性反應，此有該公司於99年6 月22日出具之濫用
    藥物檢驗報告1 紙在卷可稽，足見被告之自白核與事實相符
    ，應可採為論罪科刑之依據。再查，被告前因施用毒品案件
    ，經本院以97年度毒聲字第6 號裁定送觀察、勒戒後，於97
    年5 月12日因無繼續施用傾向出所，並經臺灣臺北地方法院
    檢察署檢察官以96年度毒偵字第3589號為不起訴處分確定等
    情，有臺灣高等法院被告前案紀錄表1 份在卷可稽，其於前
    開觀察、勒戒執行完畢釋放後5 年內再犯本案犯行，核與毒
    品危害防制條例第23條第2 項規定應予追訴處罰之規定相符
    。綜上所述，本件事證明確，被告犯行洵堪認定，應予依法
    論科。
三、按甲基安非他命為毒品危害防制條例第2 條第2 項第2 款明
    定之第二級毒品，不得持有及施用。核被告所為，係犯毒品
    危害防制條例第10條第2 項施用第二級毒品罪。被告施用第
    二級毒品前後，持有第二級毒品之低度行為應為施用之高度
    行為所吸收，不另論罪。又被告有如事實欄所載之犯罪科刑
    及執行情形，有臺灣高等法院被告前案紀錄表在卷可按，其
    前受徒刑執行完畢後，於5 年以內故意再犯本件最重本刑為
    有期徒刑以上之罪，為累犯，應依刑法第47條第1 項之規定
    ，加重其刑。爰審酌被告前有多次施用毒品案件，經觀察、
    勒戒及刑之執行後仍無法戒除惡習，本次竟另施用第二級毒
    品甲基安非他命，顯見其抗拒毒品之意志力薄弱，固應予以
    非難，惟斟酌被告施用毒品僅戕害其個人身體、健康，且犯
    罪後已坦承犯行，態度良好，暨其犯罪動機、目的、手段、
    生活狀況等一切情狀，量處如主文所示之刑，並諭知易科罰
    金之折算標準。另上開扣案之玻璃球1 顆及吸管1 支，為被
    告所有，供其施用毒品所用之物，業據其於本院審理中供述
    在卷，爰依刑法第38條第1 項第2 款之規定，均沒收之。
據上論斷，依刑事訴訟法第273 條之1 第1 項、299 條第1 項前
段，毒品危害防制條例第10條第2 項，刑法第11條前段、第47條
第1 項、第41條第1 項前段、第38條第1 項第2 款，判決如主文
。
本案經檢察官高維駿到庭執行職務。
中    華    民    國    99    年    12    月    21    日
                  刑事第十三庭  法  官  林瑋桓
以上正本證明與原本無異。
如不服本判決應於收受送達後10日內向本院提出上訴書狀，並應
敘述具體理由；其未敘述上訴理由者，應於上訴期間屆滿後20日
內向本院補提理由書（均須按他造當事人之人數附繕）「切勿逕
送上級法院」。
                                書記官  鄭伊芸
中    華    民    國    99    年    12    月    21    日
附錄本案論罪科刑法條：
毒品危害防制條例第10條第2項
施用第二級毒品者，處 3 年以下有期徒刑。

司法院資訊處製作；財團法人民間司法改革基金會備份。
